# 母公司转让控股子公司股权给子公司高管成立的合伙企业投资收益是否调整？

提问人：冰人 时间：2021-03-26 08:05:02
请教一下，母公司将其持有的控股子公司1%的股权，转让给由子公司高管成立的合伙企业（即员工持股平台）。股权转让价格与向外部非关联的第三方转让的的价格相同。
母公司个别报表，转让长投时产生的投资收益 1000 万，合并报表时，该股权转让产生的投资收益是否需要作为权益性交易调整为资本公积？
观点：
1 、不需要调整，因为该合伙企业不属合并范围内的企业，而且股权转让价格是按照公允价值进行的转让（与非关联的第三方价格相同）。因此该股权转让产生的投资收益在合并报表层面不需要再调整。
2 、需要调整，合伙企业系员工持股平台，该交易实质是股东对员工的股权激励，应当作为权益性交易处理。
上述 2 种观点哪个正确，烦请指点一下。

回答人：chenyiwei
如果“股权转让价格与向外部非关联的第三方转让的的价格相同”，即不涉及股份支付，此时在合并报表层面的处理，与一般情况下处置子公司部分股权但不丧失控制权的处理原则一致，即按权益性交易原则处理（《企业会计准则第 33 号——合并财务报表（ 2014 年修订）》第四十九条）。

提问人：冰人 时间：2021-03-28 08:05:02
第四十九条 母公司在不丧失控制权的情况下部分处置对子公司的长期股权投资，在合并财务报表中，处置价款与处置长期股权投资相对应享有子公司自购买日或合并日开始持续计算的净资产份额之间的差额，应当调整资本公积（资本溢价或股本溢价），资本公积不足冲减的，调整留存收益。
这里是指收到的价款与处置股权对应的子公司净资产份额的差额合并层面调整资本公积。对于母公司个别报表处置长投产生的投资收益没有提及，我理解应当是不需要调整母公司个别报表的投资收益吧。

回答人：chenyiwei
需要调整（冲回），这里说的是合并报表层面应达到的处理效果。即合并报表层面不确认损益。

提问人：冰人 时间：2021-03-29 08:05:02
陈版，这个 49 条的规定，是指合并报表时，因为母公司处置了部分股权，导致母公司持股比例变动，因此在合并报表层面对这个因持投比例变动影响，调整资本公积。
但是，母公司个别报表因处置长投确认的投资收益不应当调整冲回吧。因为如果是向非关联的第三方转让部份子公司股权，不丧失控制权的情况下，这个投资收益就应当体现，而不是冲回。

回答人：chenyiwei
合并报表层面既然是权益*易，则合并报表层面应完全没有损益影响。个别报表层面已确认的损益在合并报表层面应冲回。

提问人：冰人 时间：2021-03-31 15:59:00
陈版，这个我认为不是权益交易。因为母公司是将股权转让给第三方，并是以公允价值转让的。这个股权转让的收益在合并层面是需要体现出来的。

回答人：chenyiwei
只要不丧失控制权前提下部分处置子公司股权就是权益*易，与该交易本身的公允性无关。站在合并报表层面，该交易实质等于少数股东对子公司增资。